最　高　行　政　法　院　裁　定
                                     100年度裁字第1626號
上  訴  人　黃天送
被 上訴 人　財政部臺灣省北區國稅局
代　表　人　吳自心
　　　　　　　　　　　　　送達代收人　張翠容
上列當事人間贈與稅事件，上訴人對於中華民國99年2月6日臺北
高等行政法院98年度訴字第1973號判決，提起上訴，本院裁定如
下：
　　主  文
上訴駁回。
上訴審訴訟費用由上訴人負擔。
　　理  由
一、按對於高等行政法院判決之上訴，非以其違背法令為理由，
    不得為之，行政訴訟法第242條定有明文。依同法第243條第
    1項規定，判決不適用法規或適用不當者，為違背法令；而
    判決有同條第2項所列各款情形之一者，為當然違背法令。
    是當事人對於高等行政法院判決上訴，如依行政訴訟法第24
    3條第1項規定，以高等行政法院判決有不適用法規或適用不
    當為理由時，其上訴狀或理由書應有具體之指摘，並揭示該
    法規之條項或其內容；若係成文法以外之法則，應揭示該法
    則之旨趣；倘為司法院解釋或本院之判例，則應揭示該判解
    之字號或其內容。如以行政訴訟法第243條第2項所列各款情
    形為理由時，其上訴狀或理由書，應揭示合於該條項各款之
    事實。上訴狀或理由書如未依此項方法表明，或其所表明者
    與上開法條規定不合時，即難認為已對高等行政法院判決之
    違背法令有具體之指摘，其上訴自難認為合法。
二、上訴人於民國90、91及92年間自其臺北縣新莊市農會（帳號
    000000000000000、000000000000000）、上海商業儲蓄銀行
    新莊分行（下稱上海商銀新莊分行，帳號00000000000000）
    及彰化商業銀行新莊分行（帳號00000000000000）之帳戶提
    領現金存入其子黃聯鑫、黃聯斌及黃盈萌3人之銀行帳戶，
    合計90年度為18,273, 298元、91年度6,800,000元及92年度
    7,480,000元，因未依規定申報贈與稅，經財政部賦稅署及
    被上訴人查獲，認屬遺產及贈與稅法第4條第2項規定之贈與
    ，初查遂分別核定90年度贈與總額18,273,298元，應納稅額
    3,907,921元、91年度贈與總額6,800,000元，應納稅額665,
    000元及92年度本次贈與7,480,000元，加計前次贈與3,271,
    576元，核定贈與總額10,751,576元，應納稅額1,390,335元
    ，並依遺產及贈與稅法第44條規定，分別按核定應納稅額3,
    907,921元、665,000元及1,390,335元加處1倍之罰鍰3,907,
    900元、665,000元及1,390,300元（均計至百元止）。上訴
    人不服，申請復查，經被上訴人以98年1月13日北區國稅法
    二字第0980010370號復查決定書（下稱原處分）追減90年度
    贈與總額1,330,000元及罰鍰452,179元、91年度贈與總額40
    0,000元及罰鍰84,000元、92年度贈與總額3,770,000元及罰
    鍰906,675元，變更核定90、91及92年度贈與總額分別為16,
    943,298元、6,400, 000元及6,981,576元，應納稅額依序為
    3,455,721元、581,000元及483,625元，罰鍰分別為3,455,7
    21元、581,000元及483,625元。上訴人仍不服，提起訴願遭
    駁回，復提起行政訴訟，經原審法院判決將訴願決定及原處
    分關於核定上訴人90年度贈與總額逾15,643,298元及該年度
    之罰鍰全部均撤銷，至上訴人其餘之訴駁回。上訴人猶未甘
    服，遂就不利部分提起本件上訴。（被上訴人雖對90年度贈
    與總額逾15,643,298元及罰鍰部分提起上訴，嗣具狀撤回，
    該部分業已確定）。
三、本件上訴人對於高等行政法院判決不利部分上訴，主張：本
    件上訴人與配偶黃廖愛玉間係同居共財，且配偶黃廖愛玉對
    原為理財或家用之提取現金款項有半數權利，且於其要求返
    還之情形下，將半數交還給配偶，被上訴人未依行政程序法
    第9條及第36條規定調查證據，復為相互矛盾之主張，原審
    亦未依職權調查，遽為不利上訴人之判決認定，有判決不備
    理由之違背法令。次依上訴人提供前開上海商銀新莊分行帳
    戶之鉅額存款證明，應可證明本件贈與係由上訴人及配偶共
    同所為，被上訴人及原審仍認定為上訴人1人之贈與，於法
    自有違背。又原判決及原處分中有關裁處罰鍰部分，亦違背
    行政法上一般原理原則等語。
四、原判決以：稅捐稽徵機關如就稅捐債權之成立，已提出相當
    事證，客觀上足能證明當事人之經濟活動為贈與；當事人如
    予否認，則應就其主張之事實負舉證責任，以貫徹公平合法
    課稅之目的。上訴人有提款存入其子黃聯鑫等人帳戶之贈與
    情事，為其所不爭，並有銀行資料影本在卷可憑。則系爭贈
    與資金來源既係出於上訴人名義之存款帳戶，自堪認係上訴
    人將其所有金錢贈與黃聯鑫等人。上訴人主張其上開銀行帳
    戶資金源自出售合建房屋之價款，而提供合建之土地乃其與
    配偶黃廖愛玉所共有，是系爭贈與款項係由其與配偶黃廖愛
    玉所共同贈與云云，自應由上訴人就此有利於己之事實，負
    舉證之責。然依上訴人所提之證據僅係有關建築物完成及物
    權移轉證明，且迄至言詞辯論終結前，上訴人並未提出合建
    、買賣契約及出售房地收取價款之資金流程供原審調查，上
    訴人此項主張已無足採。又縱上訴人主張屬實，其配偶出售
    房地所得價款既存入上訴人銀行帳戶，嗣後又轉存其子黃聯
    鑫等人帳戶，均屬上訴人獨立支配管領之行為，核與其配偶
    無關。雖上訴人主張提領系爭贈與款項後，在存入黃聯鑫等
    人帳戶前，業將其中半數交還黃廖愛玉再存入云云，然未舉
    出任何證據以實其說，其空言主張，亦無可取。又依稅捐稽
    徵法第49條準用第21條之裁罰期間規定，係行政罰法第1條
    但書所指之特別規定，故應優先於行政罰法第27條規定為適
    用。是上訴人未於規定期間內申報贈與稅之裁罰期間為7年
    而非3年，故被上訴人於96年間就系爭90至92年度未依法申
    報贈與稅所為之裁罰，自未逾法定之裁處期間。因將訴願決
    定及原處分關於核定上訴人90年度贈與稅總額於15,643,298
    元之範圍內；及核定上訴人91及92年度贈與稅暨分就91年、
    92年裁處罰鍰部分予以維持，駁回上訴人之訴，業已於理由
    中詳予論斷。上訴人對於高等行政法院判決上訴，雖以該判
    決違法令為由，惟核其上訴理由，無非復執業經原審論斷不
    採之陳詞，再予爭執，或就原審取捨證據、認定事實之職權
    行使，指摘其為不當，或係以其一己對法規之主觀見解，任
    意指摘原判決所為論斷有不適用法規或適用不當之情，並就
    原審已論斷者，泛言未論斷，而非具體表明合於不適用法規
    、適用不當或行政訴訟法第243條第2項所列各款之情形，難
    認對該判決之如何違背法令已有具體之指摘，應認其上訴為
    不合法。
五、據上論結，本件上訴為不合法。依行政訴訟法第249條第1項
    前段、第104條、民事訴訟法第95條、第78條，裁定如主文
    。
中　　華　　民　　國　　100　 年　　7　　 月　　7　　 日
                    最高行政法院第一庭
                        審判長法官　鍾　耀　光
                              法官　黃　淑　玲
                              法官　劉  介  中
                              法官　鄭　小　康
                              法官　陳　秀　

以  上  正  本  證  明  與  原  本  無  異
中　　華　　民　　國　　100　 年　　7　　 月　　8　　 日
　　　　　　　　　　　　　　　書記官　邱　彰　德